

\vspace{3.5em}
\noindent \begin{minipage}{\textwidth}
\stepcounter{mallinumber}
\noindent \textbf{Tüüpsõnamall \arabic{mallinumber}\,\vadja{õpõin}}\\

\begin{sideways}
\begin{tabular}{l l}
muutvormimall & tunnused \\
\hline
\underline{õ}\,$\oplus$\,p\,$\oplus$\,\underline{õ}\,$\oplus$\,in & \textsc{ sg nom } \\
\underline{õ}\,$\oplus$\,p\,$\oplus$\,\underline{õ}\,$\oplus$\,izõ & \textsc{ sg gen } \\
\underline{õ}\,$\oplus$\,v\,$\oplus$\,\underline{õ}\,$\oplus$\,issõ & \textsc{ sg par } \\
\underline{õ}\,$\oplus$\,p\,$\oplus$\,\underline{õ}\,$\oplus$\,zõsõ & \textsc{ sg ill } \\
\underline{õ}\,$\oplus$\,p\,$\oplus$\,\underline{õ}\,$\oplus$\,izõz & \textsc{ sg ine } \\
\underline{õ}\,$\oplus$\,p\,$\oplus$\,\underline{õ}\,$\oplus$\,izõss & \textsc{ sg ela } \\
\underline{õ}\,$\oplus$\,p\,$\oplus$\,\underline{õ}\,$\oplus$\,izõllõ & \textsc{ sg all } \\
\underline{õ}\,$\oplus$\,p\,$\oplus$\,\underline{õ}\,$\oplus$\,izõll & \textsc{ sg ade } \\
\underline{õ}\,$\oplus$\,p\,$\oplus$\,\underline{õ}\,$\oplus$\,izõlt & \textsc{ sg abl } \\
\underline{õ}\,$\oplus$\,p\,$\oplus$\,\underline{õ}\,$\oplus$\,izõssi & \textsc{ sg tra } \\
\underline{õ}\,$\oplus$\,p\,$\oplus$\,\underline{õ}\,$\oplus$\,izõssaa & \textsc{ sg ter } \\
\underline{õ}\,$\oplus$\,p\,$\oplus$\,\underline{õ}\,$\oplus$\,izõka & \textsc{ sg com } \\
\underline{õ}\,$\oplus$\,p\,$\oplus$\,\underline{õ}\,$\oplus$\,izõd & \textsc{ pl nom } \\
\underline{õ}\,$\oplus$\,p\,$\oplus$\,\underline{õ}\,$\oplus$\,izijõ & \textsc{ pl gen } \\
\underline{õ}\,$\oplus$\,p\,$\oplus$\,\underline{õ}\,$\oplus$\,iziit & \textsc{ pl par } \\
\underline{õ}\,$\oplus$\,p\,$\oplus$\,\underline{õ}\,$\oplus$\,iziisõ & \textsc{ pl ill } \\
\underline{õ}\,$\oplus$\,p\,$\oplus$\,\underline{õ}\,$\oplus$\,iziiz & \textsc{ pl ine } \\
\underline{õ}\,$\oplus$\,p\,$\oplus$\,\underline{õ}\,$\oplus$\,iziiss & \textsc{ pl ela } \\
\underline{õ}\,$\oplus$\,p\,$\oplus$\,\underline{õ}\,$\oplus$\,iziillõ & \textsc{ pl all } \\
\underline{õ}\,$\oplus$\,p\,$\oplus$\,\underline{õ}\,$\oplus$\,iziill & \textsc{ pl ade } \\
\underline{õ}\,$\oplus$\,p\,$\oplus$\,\underline{õ}\,$\oplus$\,iziilt & \textsc{ pl abl } \\
\underline{õ}\,$\oplus$\,p\,$\oplus$\,\underline{õ}\,$\oplus$\,iziissi & \textsc{ pl tra } \\
\underline{õ}\,$\oplus$\,p\,$\oplus$\,\underline{õ}\,$\oplus$\,iziissaa & \textsc{ pl ter } \\
\underline{õ}\,$\oplus$\,p\,$\oplus$\,\underline{õ}\,$\oplus$\,izijka & \textsc{ pl com } \\
\end{tabular}
\end{sideways}
\captionof{table}{Tüüpsõna \arabic{mallinumber}\,\textit{õpõin} ekstraheeritud muutvormimallid.}
\label{tab:tüüpsõnamall-õpõin}

\end{minipage}

 
\vspace{1em}
\noindent See tüüpsõna ei hõlma teisi lekseeme vormi\-sõnastikus.
